【裁判字號】    94,訴,428
【裁判日期】    950317
【裁判案由】    違反槍砲彈藥刀械管制條例
【裁判全文】
臺灣花蓮地方法院刑事判決               94年度訴字第428號
公  訴  人  臺灣花蓮地方法院檢察署檢察官
被      告  乙○○
            甲○○
共      同
指定辯護人  本院公設辯護人  呂維
上列被告等因違反槍砲彈藥刀械管制條例案件，經檢察官提起公
訴（94年度核退偵字第171 號），本院判決如下：
    主  文
乙○○未經許可，持有可發射子彈具有殺傷力之空氣長槍，累犯
，處有期徒刑參年貳月，併科罰金新臺幣伍萬元，罰金如易服勞
役，以新臺幣玖佰元即銀元佰元折算壹日。扣案之空氣長槍壹
枝（槍枝管制編號為：000000000號）沒收。
甲○○未經許可，持有可發射子彈具有殺傷力之空氣長槍，處有
期徒刑參年，併科罰金新臺幣伍萬元，罰金如易服勞役，以新臺
幣玖佰元即銀元佰元折算壹日。扣案之空氣長槍壹枝（槍枝管
制編號為：000000000號）沒收。
    事  實
一、乙○○前曾於民國90年間犯竊盜罪，經本院判處有期徒刑 6
    月，於91年9 月12日執行完畢，猶不知悔改，其與甲○○均
    明知可發射子彈具殺傷力之槍械為管制物品，非經主管機關
    許可不得持有，乙○○竟基於非法持有可發射殺傷力之槍械
    之犯意，於92年3 月間某日，在高雄縣旗山鎮友人「吳國鎮
    」住處，以新台幣（下同）8500元之價格，購入可發射子彈
    具殺傷力之空氣長槍1 枝（槍枝管制編號為000000000 號，
    槍枝上裝有狙擊鏡1 個及CO2 氣瓶1 只），並隨即藏放於花
    蓮縣境內，並供作平日打獵之用。嗣於94年1 月19日凌晨 4
    時許，在花蓮縣吉安鄉○○路上之「凱蒂貓遊藝場」，因欲
    進入店內攜帶上開槍枝不便，並惟恐警方查緝，乃將上開空
    氣長槍，放置到其友人甲○○所駕駛之車號Ｑ七－七九四八
    號自用小貨車之駕駛座前（車主為甲○○之父朱阿賢），甲
    ○○見狀乃基於非法持有可發射殺傷力之槍械之犯意，並駕
    車將上開空氣長槍載回花蓮縣吉安鄉○里村○里○街31號其
    居所，而予以非法持有。嗣為警於同日上午7 時30分許，持
    本院法官所簽發之搜索票，在上開甲○○居所查獲，並扣得
    上開空氣長槍1 枝及直徑約8mm 之鋼珠2 粒，始查悉上情。
二、案經花蓮縣警察局吉安分局報請台灣花蓮地方法院檢察署檢
    察官偵查起訴。
    理  由
一、上揭事實，迭據被告乙○○及甲○○於警詢時、或偵查中及
    本院審理時均坦承不諱，且有上開扣案槍枝1 枝（附有狙擊
    鏡1 個及CO2 氣瓶1 只）及鋼珠2 粒可證。此外，並有照片
    10幀附卷可參。又扣案之槍枝及鋼珠經送鑑定結果：「一、
    送鑑空氣長槍1 枝（槍枝管制編號000000000 號），認係玩
    具空氣長槍，以外接中型高壓鋼瓶為發射動力，機械性能良
    好，經實際試射，測得其彈丸（直徑約8mm 鋼珠，重量0.21
    公克）之發射速度分別為137 、135 、133 公尺/ 秒，其動
    能分別為19.71 、19.14 、18.57 焦耳，其單位面積動能分
    別為39.21 、38.07 、36.95 焦耳/ 平方公分；二、送鑑鋼
    珠2 顆，認均係由直徑約8mm 之鋼珠。」有內政部警政署刑
    事警察局94年3 月2 日刑鑑字第0940019216號槍彈鑑定書 1
    份在卷可憑，又依日本科學警察研究所之研究結果，彈丸單
    位面積動能達20焦耳/ 平方公分，則足以穿入人體皮肉層，
    亦有槍枝殺傷力鑑驗說明1 紙附卷可參，而扣案之空氣長槍
    ，經鑑定機構試射3 次，動能均超過20焦耳/ 平方公分，顯
    足以穿入人體皮肉層，應認具殺傷力。綜上所述，被告2 人
    之自白核與事實相符，本件事證明確，被告2 人犯行均堪以
    認定。
二、查被告乙○○自93年3 間後某日即非法持有上開空氣長槍，
    於其開始持有空氣長槍時罪名即告成立，其之後繼續持有之
    行為，乃屬犯罪行為之繼續，自應從其持有行為終止時論究
    所應適用之法律。是雖被告乙○○於93年3 月行為後，槍砲
    彈藥刀械管制條例業經總統於94年1 月26日以華總一義字第
    09400010101 號令修正公布，並自94年1 月28日生效施行，
    原條例第8 條與第10條、第11條合併修正移列為修正條文第
    8 條，原條例第10、11條刪除；修正前槍砲彈藥刀械管制條
    例第11條第4 項之未經許可持有可發射子彈具有殺傷力之各
    式槍砲罪，移至新法第8 條第4 項，除將舊法規定之「槍砲
    」修正為「槍枝」外，修正前之法定刑為1 年以上7 年以下
    有期徒刑，併科新臺幣7 百萬元以下罰金，修正後槍砲彈藥
    刀械管制條例第8 條第4 項係規定：「未經許可持有第4條
    第1 項第1 款所定其他可發射金屬或子彈具有殺傷力之各式
    槍枝者，處3 年以上10年以下有期徒刑，併科新臺幣700 萬
    元以下罰金」，是如上開之說明，並無新舊法比較的問題，
    而應逕行適用現行之槍砲彈藥刀械管制條例之規定。再按空
    氣長槍，係屬於槍砲彈藥刀械管制條例第8 條所列舉之管制
    式性槍砲，故被告2 人未經許可非法持有空氣長槍之行為，
    均係犯現行之槍砲彈藥刀械管制條例第8 條第4 項之非法持
    有具殺傷力空氣長槍罪。查被告乙○○有如事實欄所述之前
    科執行完畢紀錄，此有台灣高等法院被告前案紀錄表1 份在
    卷可查，其於5 年以內再犯本件有期徒刑以上之罪，為累犯
    ，應依刑法第47條之規定加重其刑。爰審酌被告乙○○學歷
    為高工肄業，其智識程度有限，且其持有扣案空氣長槍係為
    打獵之用。而被告甲○○僅有於94年間施用毒品之前科（非
    累犯），亦有台灣高等法院被告前案紀錄表1 份在卷可查，
    參諸其等非法持有具殺傷力之空氣槍，對於他人生命、身體
    安全構成嚴重威脅，影響社會治安甚鉅，並考量被告2 人之
    前開素行以及無意要將槍彈持以從事非法行為，與渠等犯罪
    後供認犯行，態度尚稱良好等一切情狀，各量處如主文所示
    之刑，併科罰金新臺幣五萬元，並各就併科罰金部分各諭知
    易服勞役之標準。
三、扣案之空氣長槍1 枝（槍枝上附有狙擊鏡1 個及CO2 氣瓶 1
    只），屬違禁物，應依刑法第38條第1 項第1 款之規定宣告
    沒收。至警方另扣案之鋼珠2 粒，雖為被告乙○○所有，但
    尚無證據證明上開物品係供本案犯罪所用之物，爰不併予宣
    告沒收，附此敘明。
據上論斷，應依刑事訴訟法第299 條第1 項前段，現行之槍砲彈
藥刀械管制條例第8條第4項，刑法第11條前段、第47條、第42條
第2項、第38條第1項第1款，罰金罰鍰提高標準條例第2條，現行
法規所定貨幣單位折算新台幣條例第2條，判決如主文。
本案經檢察官丙○○到庭執行職務。
中    華    民    國    95    年    3     月    17    日
                        台灣花蓮地方法院刑事第二庭
                            審判長法官  李  豫  雙
                                  法官  林  韋  岑
                                  法官  俞  秀  美
上列正本證明與原本無異。
如對本判決不服，應於送達後10日內，向本院提出上訴狀。（應
抄附繕本）
                                 書記官
中    華    民    國    95    年    3     月    20    日
附錄本判決論罪之法律條文：
槍砲彈藥刀械管制條例第8條第4項：
未經許可，持有、寄藏或意圖販賣而陳列第一項所列槍枝者，處
一年以上七年以下有期徒刑，併科新台幣七百萬元以下罰金。


司法院資訊處製作；財團法人民間司法改革基金會備份。
